臺灣屏東地方法院刑事判決
111年度金訴字第181號
公  訴  人  臺灣屏東地方檢察署檢察官
被      告  廖育賢



上列被告因洗錢防制法等案件，經檢察官追加起訴（111年度偵
緝字第21號），本院判決如下：
    主  文
本件公訴不受理。
    理  由
一、公訴意旨如附件追加起訴書所載。
二、按已經提起公訴之案件，在同一法院重行起訴者，應諭知不
    受理之判決，並得不經言詞辯論為之，為刑事訴訟法第303
    條第2款、第307條所明定，蓋同一案件，既經合法提起公訴
    ，自不容在同一法院重複起訴，為免一案兩判，對於後之起
    訴，應以形式裁判終結之。而追加起訴，係就與已經起訴案
    件無單一性不可分關係之相牽連犯罪（即刑事訴訟法第7條
    所列案件），在原起訴案件第一審辯論終結前，加提獨立之
    新訴，俾便及時與原起訴案件合併審判，以收訴訟經濟之效
    。然倘追加起訴之案件，係就已經提起公訴之案件，在同一
    法院重行起訴，法院仍應依刑事訴訟法第303條第2款規定，
    就追加起訴為不受理之諭知。
三、經查：
  ㈠被告廖育賢可預見任意將金融機構帳戶交付他人，足供他人
    用為詐欺等犯罪後收受被害人匯款，以遂其掩飾或隱匿犯罪
    所得財物目的之工具，竟基於上開結果發生亦不違反其本意
    之幫助詐欺及幫助洗錢之犯意，於民國109年4、5月間某日
    ，在屏東縣○○鄉○○路0巷00號前，將其所申辦之中華郵政股
    份有限公司帳號000-0000000-0000000號帳戶（下稱郵局帳
    戶）之存摺、提款卡及密碼等交予某真實姓名年籍不詳、綽
    號「阿財」之詐騙集團成員，容任該詐騙集團利用作為人頭
    帳戶使用。嗣前開詐騙集團成員即與其他成員共同基於意圖
    為自己不法所有之犯意聯絡，分別為下列行為:(一)於110年
    3月9日14時30分許，以帳號「妍霏」之名義，透過LINE通訊
    軟體之群組「新熱血江湖交流群」向陳俊廷佯稱:欲販售新
    熱血江湖遊戲內140級之飾品套裝云云，致陳俊廷陷於錯誤
    ，而依指示於110年3月9日19時25分許，轉帳新臺幣(下同)4
    萬5000元至前開郵局帳戶內；(二)於110年3月9日14時31分
    許，同以帳號「妍霏」之名義，透過LINE通訊軟體向詹翰宗
    佯稱:欲販售新熱血江湖遊戲內之虛擬寶物「140飾品+4」云
    云，致詹翰宗陷於錯誤，而依指示於110年3月9日19時51分
    許，轉帳2萬5000元至前開郵局帳戶內，而涉嫌幫助詐欺取
    財罪、幫助洗錢罪之犯罪事實（下稱前案），業經臺灣屏東
    地方檢察署檢察官於111年2月18日以110年度偵字第8848號
    向本院提起公訴，並於111年2月25日繫屬本院等節，經調閱
    上開案卷查明屬實。
  ㈡經查，本案被告涉嫌幫助詐欺取財、幫助洗錢之事實，訊據
    被告於本案準備程序中供稱：我是於109年4、5月間某日，
    在屏東縣○○鄉○○路0巷00號前，將我申辦之中華郵政股份有
    限公司、玉山商業銀行之存摺、提款卡及密碼等交予某真實
    姓名年籍不詳、綽號「阿財」之人等語（見本院111年度金
    簡字第102號卷第51頁），又本案加追起訴書與前案起訴書
    所載被告交付中華郵政股份有限公司、玉山商業銀行帳戶之
    存摺、提款卡及密碼等之時間俱為109年4、5月間某日，顯
    見被告係以一交付帳戶之幫助行為，使詐騙集團成員得遂行
    多次詐欺取財、洗錢犯行，則被害人雖不同，然其屬一行為
    觸犯數罪名之想像競合犯，本案與前案屬裁判上一罪之同一
    案件，則公訴人就被告同一幫助詐欺取財犯行，復向本院追
    加起訴，並於111年5月19日繫屬於本院，此有臺灣屏東地方
    檢察署111年5月18日屏檢介愛111偵緝21字第1119019275號
    函上本院收狀戳可憑，按追加起訴與起訴具同一效力，是本
    案顯係就已提起公訴之案件重行起訴，揆諸前述，爰不經言
    詞辯論，逕就本案為不受理之判決。
據上論斷，應依刑事訴訟法第303條第2款、第307條，判決如主
文。
本案經檢察官周亞蒨追加起訴。
中　　華　　民　　國　　111 　年　　7 　　月　　15　　日
            刑事第四庭  審判長法  官  黃柏霖
                              法  官  林敬超
                              法  官  錢毓華
以上正本證明與原本無異。
如不服本判決應於收受判決後20日內向本院提出上訴書狀，並應
敘述具體理由；其未敘述上訴理由者，應於上訴期間屆滿後20日
內向本院補提理由書（均須按他造當事人之人數附繕本）「切勿
逕送上級法院」。
中　　華　　民　　國　　111 　年　　7 　　月　　15　　日
                              書記官  郭淑芳
附件：臺灣屏東地方檢察署檢察官追加起訴書1份。
--------------------------------------------------------
【附件】
臺灣屏東地方檢察署檢察官追加起訴書　　
                                     111年度偵緝字第21號
　　被　　　告　廖育賢
上列被告因違反洗錢防制法等案件，因與本署檢察官前以110年度偵
字第8848號提起公訴，現由貴院以111年度金訴字第63號（謹股）
審理中之案件，屬相牽連案件，認應追加起訴，茲將犯
罪事實及證據並所犯法條分敘如下：
　　    犯罪事實
一、廖育賢可預見任意將金融機構帳戶交付他人，足供他人用為
    詐欺等犯罪後收受被害人匯款，以遂其掩飾或隱匿犯罪所得
    財物目的之工具，竟基於上開結果發生亦不違反其本意之幫
    助詐欺及幫助洗錢之犯意，於民國109年4、5月間某日，在
    屏東縣○○鄉○○路0巷00號前，將其所申辦之玉山銀行帳號000
    -000000000000號帳戶（下稱玉山帳戶）之存摺、提款卡及
    密碼等交予真實姓名年籍不詳之詐騙集團成員，容任該詐騙
    集團利用作為人頭帳戶使用。嗣前開詐騙集團成員即與其他
    成員共同基於意圖為自己不法所有之詐欺取財、洗錢之犯意
    聯絡，於109年12月23日某時許，以暱稱「江妍霏」之名義
    ，透過通訊軟體LINE向郭致宏佯稱:欲販售熱血江湖遊戲帳
    號miss664987的帳號密碼等不實事項，致郭致宏陷於錯誤，
    而依指示於109年12月27日9時28分許，轉帳新臺幣(下同)10
    500元（含手續費16元）至前開玉山帳戶內，嗣「江妍霏」
    於110年1月30日13時11分許，再向郭致宏偽稱欲以3萬元向
    其買回上開遊戲帳號密碼等不實事項，俟郭致宏將上開遊戲
    帳號密碼給予「江妍霏」，「江妍霏」即拒不聯絡且未依約
    匯款3萬元。嗣郭致宏發覺有異，始報警循線查悉上情。
二、案經郭致宏訴由新北市政府警察局新店分局報告偵辦。
　　    證據並所犯法條
一、訊據被告廖育賢矢口否認有何詐欺、洗錢犯行，辯稱：伊在
    今年2、3月向網路上認識綽號「阿和」之人借款5萬元，因
    伊無法償還7天1期5000元之利息，已無法還給他，對方問伊
    有無銀行帳戶，提供給他存摺、提款卡與密碼，上開借款5
    萬元就一筆勾銷，伊現在沒有他的LINE，因為不想再收到地
    下錢莊的訊息，所以伊與他的LINE對話就不見了等語。惟查
    ：
（一）告訴人郭致宏於上開時、地遭上開詐騙集團成員以上開方
      式詐欺，陷於錯誤而匯款10500元至被告之上開郵局帳戶
      一情，業經告訴人於警詢中指證明確，並有被告之玉山銀
      行存戶個人資料與交易明細、樂意傳播股份有限公司帳號
      名稱MISS664987最後登入紀錄資料、通聯調閱查詢單、IP
      位址裝機地點與客戶資料各1份，及告訴人與詐騙集團成
      員即通訊軟體LINE暱稱「江妍霏」之對話內容截圖43張在
      卷可佐，堪認為真。
（二）被告雖辯稱上情，然查：被告於109年4、5月間某日，在
      屏東縣○○鄉○○路0巷00號前，將其所申辦之中華郵政股份
      有限公司帳號000-0000000-0000000號帳戶之存摺、提款
      卡及密碼等交予某真實姓名年籍不詳、綽號「阿財」之詐
      騙集團成員，容任該詐騙集團利用作為人頭帳戶使用，嗣
      前開詐騙集團成員即與其他成員共同基於意圖為自己不法
      所有之犯意聯絡，分別為下列行為:1.於110年3月9日14時
      30分許，以帳號「妍霏」之名義，透過LINE通訊軟體之群
      組「新熱血江湖交流群」向陳俊廷佯稱:欲販售新熱血江
      湖遊戲內140級之飾品套裝云云，致陳俊廷陷於錯誤，而
      依指示於110年3月9日19時25分許，轉帳新臺幣(下同)4萬
      5000元至前開郵局帳戶內；2.於110年3月9日14時31分許
      ，同以帳號「妍霏」之名義，透過LINE通訊軟體向詹翰宗
      佯稱:欲販售新熱血江湖遊戲內之虛擬寶物「140飾品+4」
      云云，致詹翰宗陷於錯誤，而依指示於110年3月9日19時5
      1分許，轉帳2萬5000元至前開郵局帳戶內一節，業經本署
      檢察官以110年度偵字第8848號（下稱前案）提起公訴，有
      卷附起訴書1份可稽。觀諸前案起訴書，被告之辯稱：伊
      之前欠地下錢莊約12萬元，後來還不出來，對方就說不然
      給他們銀行帳戶，債務就可以一筆勾銷，伊就把前開郵局
      帳戶和另外的中信銀行、玉山銀行帳戶提款卡和密碼交出
      去，他們沒有說拿走帳戶要做什麼，伊也沒有問，他們拿
      走帳戶可能會拿去做不法用途(後改稱伊真的不曉得)，伊
      當時只想趕快擺脫債務，沒有想那麼多等語，則可知被告
      於前案已供出本案玉山帳戶業交付他人使用一事，然再與
      本案被告上開辯解：伊在今年2、3月向網路上認識綽號「
      阿和」之人借款5萬元，因伊無法償還7天1期5000元之利
      息，已無法還給他，對方問伊有無銀行帳戶，提供給他存
      摺、提款卡與密碼，上開借款5萬元就一筆勾銷等語相較
      ，顯見被告於本案就玉山帳戶交付之時間、原因、借款金
      額與借款方的暱稱，均與前案辯解情節明顯不符，已足認
      被告就兩案之辯解均係臨訟卸責之詞。此觀諸被告於本案
      中無法提出與借貸方的通訊軟體對話內容益徵明確。是被
      告上開所辯，已不足採信。
（三）況查，真實姓名年籍不詳之詐騙集團成員即通訊軟體LINE
      暱稱「江妍霏」，其登入熱血江湖遊戲帳號miss664987之
      IP位址219.69.124.221，申裝網路後實際裝機地點係被告
      位於高雄市○○區○○路000號11樓之7之居所，且客戶名稱亦
      為被告，有樂意傳播股份有限公司帳號名稱MISS664987最
      後登入紀錄資料、IP位址裝機地點與客戶資料各1份在卷
      可證，實際裝機地點既在被告上開居所，被告應無不知情
      之理，故被告辯稱其不知玉山銀行是否為詐騙集團所用，
      不足採信。綜上所述，被告所辯，均不足採，其上開犯嫌
      應堪認定。
二、核被告廖育賢所為，係犯刑法第30條第1項前段、第339條第
    1項之幫助詐欺取財罪嫌，及刑法第30條第1項前段、洗錢防
    制法第14條第1項之幫助洗錢罪嫌。被告以一提供玉山帳戶
    之行為，幫助詐欺集團詐欺告訴人郭致宏財物及洗錢，係以
    一行為觸犯數罪名，為想像競合犯，應依刑法第55條前段規
    定，從重之幫助洗錢罪嫌處斷。另被告基於幫助犯意而成立
    洗錢罪嫌，請依刑法第30條第2項規定，按正犯之刑減輕之
    。
三、按一人犯數罪者為相牽連之案件；又檢察官於第一審言詞辯論
    終結前，得就與本案相牽連之犯罪追加起訴，刑事訴訟法第7
    條第1款、第265條第1項分別定有明文。查本件被告涉嫌洗
    錢防制法等犯行，核與本署檢察官前以110年度偵字第8848號提
    起公訴，現由貴院以111年度金訴字第63號（謹股）審理中之案
    件，屬相牽連案件，有被告之全國刑案資料查註表1份在卷可
    稽，為期訴訟經濟，認應追加起訴，附此敘明。
四、依刑事訴訟法第265條追加起訴。
　    此　致
臺灣屏東地方法院
中　　華　　民　　國　 111　　年　　4 　　月　　2 　　日
                          檢  察  官   周 亞 蒨
本件正本證明與原本無異 
中　　華　　民　　國　 111　　年　　5 　　月　　13　　日
                          書  記  官   張 健 興
所犯法條：
中華民國刑法第339條第1項
（普通詐欺罪）
意圖為自己或第三人不法之所有，以詐術使人將本人或第三人之
物交付者，處 5 年以下有期徒刑、拘役或科或併科 50 萬元以
下罰金。
以前項方法得財產上不法之利益或使第三人得之者，亦同。
前二項之未遂犯罰之。
洗錢防制法第14條第1項
有第二條各款所列洗錢行為者，處 7 年以下有期徒刑，併科新
臺幣 5 百萬元以下罰金。
前項之未遂犯罰之。
前二項情形，不得科以超過其特定犯罪所定最重本刑之刑。